臺灣臺東地方法院小額民事判決
110年度東小字第205號
原      告  周昱達

被      告  高育仁


上列當事人間請求損害賠償事件，本院判決如下：
    主    文
一、原告之訴駁回。
二、訴訟費用，由原告負擔。
    事實及理由
壹、按①「不法毀損『他人之物』者，『被害人』得請求賠償其物因
    毀損所減少之價額。」（民法第196條）。據此，得依該規
    定請求加害人賠償其物因毀損所減少之價額，應以「被害人
    （即物之所有權人）」為限。②「原告之訴，有下列各款情
    形之一者，法院得不經言詞辯論，逕以判決駁回之。但其情
    形可以補正者，審判長應定期間先命補正：…二、依其所訴
    之事實，在法律上顯無理由。」（民事訴訟法第249條第2項
    第2款）。
貳、經查：原告於民國109年05月12日駕駛：登記在一帆股份有
    限公司（下稱一帆公司）名下之車號0000-00號汽車（下稱
    系爭汽車），與被告發生車禍事故後，而對被告請求系爭汽
    車之修理費乙節。惟因原告並非系爭汽車之所有人，遂經本
    院民事訴訟法第249條第2項之規定，於110年09月11日裁定
    命被告在收受裁定送達之翌日起7日內，應補正「①原告確為
    車號0000-00號汽車之所有人之證據資料；或②原告係依何種
    法律關係，就前揭汽車修理費，對被告有請求權之法律依據
    ？」｛見本院卷（下同）第43頁：該裁定書｝，而前揭裁定書
    業於同年月14日送達（第46頁：送達回證）後，原告逾期迄
    未補正（第47頁至第48頁：收文資料查詢單）。
參、綜上所述，依原告所主張之法律關係及所訴事實，揆諸前開
    規定及說明，本院認為原告在法律上顯無理由，爰依民事訴
    訟法第249條第2項第2款之規定，不經言詞辯論、逕以判決
    駁回之。
肆、至於，若另以系爭汽車之所有權人一帆公司為原告，或②一
    帆公司將對被告之損害賠償請求權讓與原告後，則「一帆公
    司」或「原告」，自得分別依各該規定之法律關係另行起訴
    請求，附此敘明。
伍、據上論結，本件原告之訴顯無理由，爰依民事訴訟法第436
    條之23、第436條第2項、第249條第2項第2款、第95條、第7
    8條、第436條之19第1項之規定，裁判如主文第1項所示。
陸、訴訟費用額之部分，依後附計算書確定如主文第2項所示。
中　　華　　民　　國　　110 　年　　9 　　月　　23　　日
                  臺東簡易庭　法  官　陳兆翔
以上正本證明與原本無異。
如不服本判決，須以違背法令為理由，應於判決送達後20日內向
本庭提出上訴狀。
中　　華　　民　　國　　110 　年　　9 　　月　　23　　日
            　　　　　　　　　書記官  李彥勲
計算書
項        目    金　額（新臺幣）　　
第一審裁判費　　1,000元（第08頁：裁判費收據）
附錄：
一、民事訴訟法第436條之24第2項：
　　對於小額程序之第一審裁判上訴或抗告，非以其違背法令為
    理由，不得為之。
二、民事訴訟法第436條之25：
　　上訴狀內應記載上訴理由，表明下列各款事項：
　　㈠原判決所違背之法令及其具體內容。
　　㈡依訴訟資料可認為原判決有違背法令之具體事實。